# 上市公司向母公司定增母公司股权成本如何确定

提问人：wzy2003xs 时间：2015-11-25 15:37:27
背景：A公司持有B（上市公司）30%股份，能对B实施控制。同时A公司持有C公司100%股权。A公司拟将C公司股权全部投入B公司中，使对B公司持股比例上升，B公司向A公司公开发行股票以获取C公司股权。问：母公司对新增B公司股权成本如何确定。 咨询相关人士:有 3 种说法。 1 、直接按A公司对原C公司股权账面价值确认。 2 、按投出的C公司公允价值确定。 3 、按B公司净资产*增加的持股比例。帮忙解答

回答人：chenyiwei
根据《企业会计准则第 2 号——长期股权投资（ 2014 年修订）》第五条：
同一控制下的企业合并，合并方以支付现金、转让非现金资产或承担债务方式作为合并对价的，应当在合并日按照被合并方所有者权益在最终控制方合并财务报表中的账面价值的份额作为长期股权投资的初始投资成本。长期股权投资初始投资成本与支付的现金、转让的非现金资产以及所承担债务账面价值之间的差额，应当调整资本公积；资本公积不足冲减的，调整留存收益。 　　合并方以发行权益性证券作为合并对价的，应当在合并日按照被合并方所有者权益在最终控制方合并财务报表中的账面价值的份额作为长期股权投资的初始投资成本。按照发行股份的面值总额作为股本，长期股权投资初始投资成本与所发行股份面值总额之间的差额，应当调整资本公积；资本公积不足冲减的，调整留存收益。

提问人：wzy2003xs 时间：2015-11-25 21:06:42
陈版，你说的主要情况主要是针对上市公司B而言，按同一控制下C公司账面价值确定投资成本。现在是B公司的母公司A在处理确定定向增发的股份时如何确定这部分成本？请帮忙解惑

回答人：chenyiwei
将非上市公司股权投入上市公司以换取上市公司的增发股份，一般认为具有商业实质，可按公允价值计量新增的对B的投资，与C的投资的账面价值之间的差额确认为投资收益。

提问人：zhs7403 时间：2015-11-26 20:00:56
合并并口径是否视同没有发生？因为不改变a控制的资源？

回答人：chenyiwei
合并报表层面，在交易刚完成时，其影响全部抵销，对合并报表层面尚无影响。

提问人：自由飞翔的小鸟 时间：2016-11-17 16:58:59
陈版主，我的见解是一、母公司对子公司的追加投资（购买子公司的少数股东股权），母公司个别财务报表中对于自子公司少数股东处新取得的长期股权投资，应当按照《企业会计准则第 2 号——长期股权投资》的规定，确定长期股权投资的入账价值。即按照实际支付价款或公允价值确认长期股权投资，如果以非货币性资产对价，应确认资产的处置损益。 二、此事项属于具有商业实质的非贷币资产交换，无法判断换出资产的公允价值，应以换入资产的公允价值入账。 陈版主，请问我的见解是否正确

回答人：chenyiwei
也可以这样理解。按照购买少数股权理解更顺。